311Edepot - Archives communales déposées de Luxeuil-les-Bains
Archives Départementales de la Haute-Saône
- ARCHIVES ANCIENNES
  - CULTES, INSTRUCTION PUBLIQUE, ASSISTANCE PUBLIQUE
    - Registre paroissial de Luxeuil et dépendances: mariages (novembre 1722-novembre 1737; pour les actes de la fin de l'année 1737, voir GG 11)., 1722-1737; 311 Edepot 222; GG17; 1 registre dans son ancienne couverture en parchemin formé d'un feuillet de manuscrit médiéval avec notations musicales.
    - Registre paroissial de Luxeuil et dépendances: décès (août 1658-octobre 1677; la fin du registre manque avec les actes d'octobre 1677 à décembre 1678)., 1658-1677; 311 Edepot 223; GG18; 1 registre dans une couverture de la fin du XVIIIe siècle, en mauvais état et incomplet.
      DECES
    - Registre paroissial de Luxeuil et dépendances: décès (décembre 1678-août 1704; lacune; quelques actes de 1705, 1708 et 1709 en désordre; avril 1709-mai 1720)., 1678-1720; 311 Edepot 224; GG19; 1 registre dans son ancienne couverture en parchemin, en mauvais état.
    - Registre paroissial de Luxeuil et dépendances: sépultures (mai 1720-janvier 1728)., 1720-1728; 311 Edepot 225; GG20; 1 registre.
    - Registre paroissial de Luxeuil et dépendances: décès (février 1728-septembre 1737; pour actes de la fin de l'année 1737, voir GG11)., 1728-1737; 311 Edepot 226; GG21; 1 registre dans son ancienne couverture en parchemin.
    - Registre paroissial de Luxeuil et dépendances: mariages et décès (janvier 1738-novembre 1749)., 1738-1749; 311 Edepot 227; GG22; 1 registre dans son ancienne couverture.
      DECES; MARIAGE
    - Registre paroissial de Luxeuil et dépendances: mariages et décès (novembre 1749-janvier 1763); 2 cahiers volants, séparés de la reliure forment des tables. Le 1er d'une écriture du XIXe siècle et très incomplet est une table chronologique de mariages ne dépassant pas 1753; le 2ème d'une écriture de la fin du XVIIIe siècle est une table chronologique des décès du registre par lettres de l'alphabet successives de 1749 à 1763)., 1749-1763; 311 Edepot 228; GG23; 1 registre dans son ancienne couverture en parchemin.
    - Registre paroissial de Luxeuil et dépendances: mariages, décès (janvier 1763-juillet 1774); un cahier volant, séparé de la reliure et d'une écriture de la fin du XVIIIe siècle forme la table chronologique des décès du registre par lettres de l'alphabet successives de 1763 à 1774)., 1763-1774; 311 Edepot 229; GG24; 1 registre dans son ancienne reliure en parchemin.
    - Registre paroissial de Luxeuil et dépendances: mariages et décès (août 1774-novembre 1780)., 1774-1780; 311 Edepot 230; GG25; 1 registre dans son ancienne reliure en parchemin.
    - Registre paroissial de Luxeuil et dépendances: mariages et décès (novembre 1780-décembre 1792); trois actes de baptêmes (fol. 214, année 1788, et fol. 259 année 1791). Table des mariages. Un cahier volant, séparé de la reliure et d'une écriture du début du XIXe siècle forme la table chronologique des décès du registre par lettres de l'alphabet successives de 1780 à 1792)., 1780-1792; 311 Edepot 231; GG26; 1 registre dans une reliure postérieure.
    - Registre paroissial de Saint-Martin de Luxeuil: décès (août 1679-juillet 1683; l'acte de décembre 1686; juin 1693-décembre 1728)., 1679-1728; 311 Edepot 232; GG27; 1 registre dans son ancienne reliure en cuir.
    - Registre paroissial de Saint-Martin de Luxeuil: décès (janvier-avril 1729; historique des incidents survenus entre les religieux de Luxeuil et le curé de Saint-Sauveur avec le texte de l'arrêt du conseil d'Etat du 10 septembre 1731. ces incidents motivent l'interruption des décès de 1729 à 1731; octobre 1731-mai 1734; "déclaration sur la manière que les enterrements ont été faits depuis l'arrêt de 1695 et la transaction de 1696"; juin 1734-mai 1745)., 1729-1745; 311 Edepot 233; GG28; 1 registre dans son ancienne couverture.
    - Registre paroissial de Saint-Martin de Luxeuil: décès (janvier-décembre 1745; janvier 1746-janvier 1747; janvier-décembre 1747; 1748; 1749; 1750; 1751; 1752; 1753-1757)., 1745-1757; 311 Edepot 234; GG29; 1 registre factice dans une reliure postérieure.
    - Registre paroissial de Saint-Martin de Luxeuil: décès (décembre 1757-juin 1774; lacune de juin à septembre 1774). Deux cahiers volants séparés de la reliure et d'une écriture du XIXe siècle sont des tables de noms de personnes décédées par lettre de l'alphabet, mais ni dans l'ordre chronologique ou alphabétique, avec la mention de l'église ou le corps a été inhumé soit Saint-Martin, soit Notre-Dame., 1757-1774; 311 Edepot 235; GG30; 1 registre dans son ancienne reliure en parchemin.
    - Registre paroissial de Saint-Martin de Luxeuil: décès (novembre 1774-septembre 1788). Un cahier volant séparé de la reliure et d'une écriture du début du XIXe siècle forme la table chronologique des décès du registre par lettres de l'alphabet successives de 1774 à 1788., 1774-1788; 311 Edepot 236; GG31; 1 registre dans son ancienne couverture.
    - Registre paroissial de Saint-Martin de Luxeuil: décès (septembre 1788-décembre 1791). Table chronologique des décès au folio 28 et sur une double feuille volante détachée, du XIXe siècle, table alphabétique des décès de 1788 à 1719. A la fin du registre, registres des bons de pain (3 ventose an II (21 février 1794) à 4 août 1795) 17 thermidor an III)., 1788-1795; 311 Edepot 237; GG32; 1 registre dans son ancienne reliure en parchemin.
    - Registre paroissial de La Chapelle-lès-Luxeuil: "registre des baptêmes, mariages et sépultures de l'église de la Chapelle à commencer le dix janvier mil sept cent soixante neuf par le sieur Nicolas Mouthon, curé de Saint-Sauveur de Luxeuil"; baptêmes, mariages, décès (1769-1780). Table chronologique des décès du registre par lettres de l'alphabet successives de 1769 à 1780., 311 Edepot 238; GG33; 1 registre dans son ancienne reliure en parchemin.
      CHAPELLE-LES-LUXEUIL (LA)
    - Culte. -Généralités: actes des papes et archevêques (1); indulgences accordées par Benoit XIV au profit de la chapelle du Rosaire à Fougerolles (1683-1711); indulgences plénières de Clément XI, accordées à la congrégation des hommes de Saint-Martin (1718); visite pastorale de Raymond de Durfort, archevêque de Besançon (1782); répartement entre les curés et communautés de la terre de Luxeuil, des frais de séjour de François-Joseph de Clermont, archevêque de Besançon (1715); difficultés au sujet de la desserte de l'église de Baudoncourt par le curé de Saint-Sauveur (1771); érection de la cure de Luxeuil, et cession de la chapelle Saint-Martin à la ville par les Bénédictins (1784). Clergé régulier: conditions mises à l'établissement d'un monastère à Luxeuil par les Ursulines de Vesoul (1687); requêtes des Capucins pour faire des quêtes à Luxeuil (1646-1766). Familiarité de Saint-Martin., 1646-1784; 311 Edepot 239; GG34
    - Comptes: comptes des revenus des rentes et fondations, arrêtés à Pâques (1542, 1552, et 1558)., 1541-1558; 311 Edepot 240; GG35; 3 cahiers (1 cahier en déficit).
      FABRIQUE D'EGLISE
    - Comptes: comptes de revenus des rentes et fondations arrêtés à Pâques (1566, 1568, 1572 et 1574)., 1565-1574; 311 Edepot 241; GG36; 4 cahiers.
    - Comptes: comptes de revenus des rentes et fondations arrêtés à Pâques (1576, 1578, 1579 et 1580)., 1575-1580; 311 Edepot 242; GG37; 4 cahiers.
    - Comptes: comptes des revenus des rentes et fondations arrêtés à Pâques (1580, 1583, 1584, 1590 et 1591)., 1579-1591; 311 Edepot 243; GG38
    - Comptes: comptes de revenus des rentes et fondations arrêtés à Pâques (1593, 1596, 1597, 1600, 1607 et 1609; deux cahiers sans date, (2ème moitié et fin XVIème siècle))., 1500-1609; 311 Edepot 244; GG39
    - Comptes: comptes des revenus arrêtés à Pâques 1612 (depuis 1609), 1613 et 1614; arrêtés au 1er avril 1628; par années civiles pour 1634-1636 et 1640-1641., 1609-1641; 311 Edepot 245; GG40; 9 cahiers.
    - Comptes: comptes annuels des revenus des rentes et fondations (année civile 1642; arrêtés du 1er avril 1643, 1644, 1645, 1648, 1649, 1653-1656); compte annuel des dépenses arrêté au 1er avril 1656., 1642-1656; 311 Edepot 246; GG41; 11 cahiers.
    - Comptes: copie des comptes des revenus des rentes et fondations de 1653, 1656, 1678-1681, 1686-1693., 1653-1693; 311 Edepot 247; GG41bis; 1 registre (non coté dans l'ancien inventaire).
    - Comptes: comptes annuels des revenus des rentes et fondations pour 1656 (1er avril-31 décembre), et arrêtés au 1er avril 1657, 1659, 1660; brouillard (1658-1663); comptes annuels, années civiles 1675, 1678, 1679 (avec copie), 1680, 1681, 1684-1689., 1656-1689; 311 Edepot 248; GG42; 14 cahiers.
    - Comptes: revenus (1690-1694; 1697-1702; 1704-1706; 1717-1723); dépenses (1717-1723); revenus (1725-1735; 1741-1743; 1747-1749); recettes et dépenses (1750-1753); rétributions des offices fondés (1752-1757); recettes (1770-1777)., 1690-1777; 311 Edepot 249; GG43; 16 cahiers (2 cahiers de plus qu'annoncé par l'inventaire).
    - Comptes: pièces justificatives., 1563-1754; 311 Edepot 250; GG44
    - Statuts, sacrements personnels: pièces relatives aux statuts de la familiarité (1581-1728); copies des bulles de Nicolas V et Léon X relatives à l'union de la chapelle Saint-Martin à l'abbaye (1452-1514); prise de possession de la chapelle Saint-Martin par les religieux (1514); indulgence accordée par l'archevêque Pierre Antoine de Grammont pour les visites de la chapelle Saint-Etienne, de la confrérie du Rosaire (1683); déclaration de sépultures à Saint-Martin (1718); mariages faits à Saint-Martin (1586-1674); registre des enfants baptisés à Saint-Martin (1674-1679); acte de baptême (1653); élection de receveur (1684); nominations de marguilliers et d'organistes (1692-1781); baux à ferme des biens de la rectorerie (1567-1640); journal du recteur de la familiarité (1734); accord sur le blanchissage du loup au sujet des réparations de l'église., 1452-1781; 311 Edepot 251; GG45
    - Fondations (1): manuels des fondations (1661-XVIIIe siècle); (fondations depuis 1479); titres de fondations (1550-1776); testaments portant legs ou fondations au profit de la familiarité (1587-1727); réduction des fondations (1680-1724)., 1550-1727; 311 Edepot 252; GG46
    - Rentes: titres de rentes; poursuites en vue de leur paiement., 1516-1790; 311 Edepot 253; GG46bis
    - Réclamation et procès. -Réclamation: au sujet de la profanation du lieu servant de reposoir pour la procession du Saint-Sacrement (1771). Procès entre les familiers et l'abbaye: au sujet des droits curiaux (1701-1702); sur le titre du curé prétendu par le recteur de Saint-Martin (1714); sur la bénédiction des femmes accouchées (1705); sur les réparations à faire à l'église (1645-1721); consultation sur le droit de visite de l'archevêque à Saint-Martin (1716). Procès contre des familiers: contre Claude La Jude (1696); contre La Petite, sur la clef du coffre (1685)., 311 Edepot 254; GG47
    - Procès: procès contre les héritiers de Nicolas Quassey, au sujet de la fondation de son anniversaire., 1691-1695; 311 Edepot 255; GG48
    - Procès et règlements: procès entre le magistrat et les familiers, sur le droit des premiers à posséder une des clefs du coffre (1685-1721); procès et traité entre le magistrat et les familiers sur la fourniture du luminaire (1629-1701); traité au sujet du tronc des trépassées (1721); ordonnance du Grand vicaire portant obligation pour les familiers d'assister aux assemblées (1704); sentence de l'officialité obligeant les receveurs à rendre compte (1714); dépendance des familiers à l'égard du recteur (1694-1732); procès avec le curé de Saint-sauveur au sujet de l'enterrement des femmes dont le mari a choisi sa sépulture à Luxeuil (1722); procès contre divers particuliers en vue d'obtenir le paiement de rentes (1696-1778) (1)., 1629-1778; 311 Edepot 256; GG49
    - Confréries. -Confréries du Rosaire du Mont-Carmel (1): réception des confréries, prières, bénédictins et prises d'habit., 1673-1748; 311 Edepot 257; GG50; 1 registre.
      CONFRERIE
    - Confréries. -Confrérie du Rosaire: comptes (1632-1770) (1); poursuites en vue d'obtenir le paiement de rentes (1700-1751). Confrérie Saint-Sébastien: catalogue des confréries (1752-1781); comptes (1685-1782). Confrérie Saint-Roch: notice sur la confrérie; comptes (1739-1783); requête pour l'établissement d'une chapelle Saint-Roch par la confrérie (1645); fondation, titres de rente (1637-1776). Confrérie de l'Ange Gardien: fondation au profit de la confrérie (1718). Congrégation de la Purification Notre-Dame: difficultés avec la confrérie de La Croix à Saint-Sauveur, à propos de l'enterrement d'un confrère (1720). Confrérie du Saint-Sacrement: constitution de rente (1639); obligation (1720). Congrégation des filles et veuves de Notre Dame, à Luxeuil: fondation faite au profit de la congrégation (1746)., 1632-1783; 311 Edepot 258; GG51
    - Confréries. -Confrérie de l'Immaculée Conception: comptes (1678-1716) (1); comptes (1753-1766); procès au sujet des dettes de la confrérie (1773); mandement de l'archevêque de Besançon pour faire rendre les comptes (1737); proposition des officiers de la confrérie concernant la célébration des offices (1722); achat d'une lampe de cuivre, sculpture d'une vierge et de chandelier par J. Baptiste Boulangier, sculpteur (1727); fondation (1681); titres de rentes (1698-1778); poursuite du paiement d'une rente (1742-1743); procès contre François Bertrand, au sujet d'une créance de 500 l.t. (1772-1773); procès entre la confrérie et Elisabeth Godey, veuve de Pierre Joseph Gauthier, procureur au bailliage de Luxeuil, sur le paiement du bâton de procession de la confrérie et du luminaire (1779-1780)., 1678-1780; 311 Edepot 259; GG52
    - Assistance. -Pauvres (1): fondation de l'assemblée des dames de la Charité de Luxeuil (1681); inventaire des meubles de la Charité (1785); état des dépenses (1782-1789); visite, réparation au bâtiment de la Charité (1788-1789); état des pauvres qui ont pris les eaux (1783-1784); testament de Claude Vuilleminot, prieur de Fontaine, en faveur des pauvres de Luxeuil (1699); testament de Jean-Georges Pusel, seigneur de Servigney, contenant un legs en faveur des pauvres, avec titres de rentes (1631-1722); succession de Pierre Gavoille, prêtre, de Faucogney, en suite de legs faits en faveur des pauvres; titres de propriétés de bourgeoisie testaments (1638-1727); procès contre Marguerite Seneley à cause d'un legs dû aux pauvres (1774-1786); testament de Nicolas Hugueny, négociant à Luxeuil en faveur des pauvres, et successions (1788-1790)., 1631-1790; 311 Edepot 260; GG53
      STRUCTURE COMMUNALE D'AIDE SOCIALE
    - Assistance: titres de rentes de la Charité des pauvres de Luxeuil et poursuites en vue d'en obtenir le paiement (1624-1790); carnets des revenus de la Charité (1772-1799)., 1624-1799; 311 Edepot 261; GG54
    - Epidémies (1) .-Isolement de Lépreux (1575-1576); délibération de magistrat, état de médicaments délivrés, certificat de bonne santé, requête d'un malade pour entrer dans la ville; rôle des pestiférés envoyés aux Loges; à l'occasion de la peste (1633-1638); requête pour obtenir le paiement de 50 moutons et d'un cheval ayant servi à la nourriture des pestiférés (1656); épidémies chez les écoliers (1740); secours aux "suffoqués de la vapeur de charbon" (1776)., 1575-1776; 311 Edepot 262; GG55
      PLAN; CORRESPONDANCE; RAPPORT
      EPIDEMIE
    - Hôpitaux.-Hôpital de Luxeuil: liste des bulles concernant l'hôpital (XVIIIe siècle; actes cités de 1049 à 1535); plan du bois de l'hôpital (1712); procès entre le magistrat et Dom Laurent de Chantrain, religieux à Luxeuil, maître de l'hôpital Saint-Romarin, à propos de dégradations (1623-1631). Hôpital de Saint-Loup: titres de propriété et procédures le concernant (1539-1782). Hôpital de Faucogney: titres de rentes, poursuite en vue d'en obtenir le paiement (1768-1782)., 311 Edepot 263; GG56
      ETABLISSEMENT MEDICO SOCIAL
      FAUCOGNEY-ET-LA-MER; SAINT-LOUP-SUR-SEMOUSE
      Hôpital de Faucogney; Hôpital de Luxeuil-Les-Bains; Hôpital de Saint-Loup
    - Ecoles. -Marchés de maîtres et régents, requêtes à ce sujet; difficultés entre les régents., 1590-1782; 311 Edepot 264; GG57
      ENSEIGNEMENT; INSTITUTEUR
    - Collège. -Traité entre la ville et l'abbaye, décret de l'archevêque de Besançon, arrêt du conseil d'Etat portant fondation du collège (1771-1782). Enseignements divers: logement d'un élève de l'école vétérinaire (1776); thèse de physiologie sur la circulation du sang (1736)., 1736-1782; 311 Edepot 265; GG58
      ENSEIGNEMENT
    - Eglises diverses. -Droits du curé de Saint-Sauveur dans les dîmes de Baudoncourt (1593); compte de la fabrique de Saint-sauveur (1739-1746); constitution de rente au profit du prieur de Fontaine (1690); prise de possession de la chapelle de l'Immaculée Conception à Saint-Georges de Faucogney (1734); demande par le Magistrat, d'érection d'une chapelle aux bains (1768); arpentement des terres de la chapelle Saint-Barbe (1771)., 1593-1771; 311 Edepot 266; GG59
      CATHOLICISME; FABRIQUE D'EGLISE
  - AGRICULTURE, INDUSTRIE, COMMERCE
    - Agriculture: circulaire du subdélégué sur les prairies artificielles et les blés mouchetés (s.d., XVIIIe s.); états des récoltes adressés au Contrôle général (1761-1762); ordre de payer au vétérinaire ses honoraires, à l'occasion d'une épizootie (1782); interdiction de vendre la viande au marché de Saint-Sauveur, en raison d'une épizootie (1671); édits des regains (1690-1752); rôles et procédures concernant la glandée (1736-1788). Commerce. -Professions qui ne sont pas en jurande: arrêt du conseil d'Etat portant règlement, circulaires, états des marchands et artisans à Luxeuil (1767); rôle de la capitation des marchands et artisans de Luxeuil (1695). Boucherie, boulangerie, fours banaux: règlementation de la boucherie proie séparée des troupeaux des bouchers, droit de parcours des communaux, contrôle et règlement de l'abattage, statuts (XVIIe siècle-1783). Ordres aux bouchers et boulangers de vendre viande et pain (1638-1643); taxes du pain et de la viande (1635-1775); enquête pour trouver un boulanger pour les fours banaux (1676). Foires et marchés; grains: règlements de police (1761-1771); ordonnance du subdélégué portant obligation de tenir une mercuriale (1737); mercuriale (1720-1729); arrêt du Parlement autorisant les habitants du Val d'Ajol à se fournir en grains à Luxeuil, Faucogney et Saint-Loup (1698); perquisition dans les greniers et vente publique des stocks (1770); contrôle du boisseau de l'éminage (1766); taxe de la chandelle (1769). Sel. -Vérification de la scie à couper le sel (1760). Transports. Enlèvement du cabriolet de la ligne de Bourbonne à Luxeuil et Vesoul (1775)., 1635-1788; 311 Edepot 267; HH1; 1 liasse (1).
      CORRESPONDANCE; FACTURE
      AGRICULTURE; BOUCHERIE; BOULANGERIE; COMMERCE; MANIFESTATION COMMERCIALE; MARCHE DE DETAIL
  - DOCUMENTS DIVERS
    - Pièces diverses. -Procès entre la communauté de Bouligney et les Jésuites de Vesoul puis Bresson, régissement des biens des ci-devant Jésuites en Franche-Comté concernant le droit de triage prétendu par ceux-ci sur les bois communaux (1710-1783), avec rappel de titres depuis 1666., 1666-1783; 311 Edepot 268; II1
    - Pièces diverses. -Notice sur Luxeuil (XVIIIe siècle); mémoire sur les eaux de Luxeuil (XVIIIe siècle); généalogie des Prinet, de Fougerolles (XVIIe s.); de Philippin (1769); correspondance au sujet d'une épitaphe de la famille de Montrichier dans l'église abbatiale de Luxeuil (1700); compte de frais engagés à l'occasion de la succession de Jean-Baptiste Clerc, abbé de Luxeuil (1672); contrats de mariage et titres de propriétés de la famille de PIerre Gavoille, curé de Luxeuil (1597-1724); contrat de mariage, titres de propriétés de divers particuliers de Luxeuil, Gray, Saulx, Esboz-Brest (1488-1693)., 1488-1769; 311 Edepot 269; II2
    - Archives. -Procès-verbaux de remise des archives et correspondance à ce sujet (1727-1763); inventaires des archives (1685-1790)., 311 Edepot 270; II3; 4 cahiers, 4 pièces papier.
      PROCES-VERBAL; INVENTAIRE
      ARCHIVES
    - Bois communaux (cf. DD 13 et 14): procès-verbal de visite des bois et ordonnance du bailli et gruyer de Luxeuil faisant du Bois neuf le quart de réserve des bois de Luxeuil avec plan sommaire des bois et du bornage (1715-1716) (cf. DD 13 et 14); plan d'une coupe réglée (1724); plan d'aménagement des bois communaux de Luxeuil dressé suivant l'ordonnance de 1731 (copie de 1804); plans 17e assiète (1772), 17e assiète et partie du quart de réserve (1747), 17e et 18e assiètes (s.d.), 19e et 20e assiètes (1788), 21e et 22e assiètes (1752) des bois communaux. Limites du territoire. -Plans dressés pour la communauté de Froideconche et pour la ville de Luxeuil du lieu-dit au Bas de la Côte dépendant de la Grange Bareau et contesté entre elles (1766-1767). Biens communaux, hors de la ville (cf. DD 7 à 9): plan du terrain communal dit le Chemin des Vaches (1774); plan des terrains de Grandgérard et Lamboley, sis à l'entrée de Luxeuil, à proximité de la Grange Bareau et limites avec les terrains communaux (1786); plan d'un terrain communal, lieu-dit sur la Côte (1778); plan d'un terrain à acenser, lieu-dit Planche de la Madeleine, avec tracé de l'ancienne route de Faucogney (1774); plan d'un terrain communal, sis planche de la Madeleine ou Sur la Côte (1786); deux plans d'un terrain communal, lieu-dit La Planche-Millet, avec figuration de la Chapelle Sainte-Anne (1780-1781); plan d'un terrain communal, lieu-dit Près Saint-Anne (1775); deux plans d'un autre terrain communal, lieu-dit La Planche Millet ou le cimetière des pestiférés, avec figuration de la Chapelle Sainte-Anne (s.d.); plantation faite par Boulangier, curé de Voisey, dans un champ bordant la route de Conflans et les bois de Luxeuil, avec demande de cession de terrain (s.d.); plan d'un pré communal de Luxeuil et d'un terrain contesté avec Etienne Laurent, de Breuches à la suite du changement de tracé d'un canal (1780). Autres communautés. -Plan des bois communaux de Froideconche (1780); plan du jardin de l'hermitage de Saint-Valbert (s.d.). Abbaye (cf. DD 10). Plan des bois dépendant de la manse conventuelle de Saint-Pierre de Luxeuil (1787); plan d'aménagement de la forêt des Sept Chevaux (1739); plan d'aménagement de la forêt des Sept-Chevaux, appartenant à la manse conventuelle, avec figuration du bois communal de Breuches et d'un plan levé en 1731 de la forêt des Sept-Chevaux (1783)., 1715-1783; 311 Edepot 271; II4; 27 plans (1).
      PLAN; PROCES-VERBAL